【裁判字號】    95,竹簡,1158
【裁判日期】    951229
【裁判案由】    給付票款
【裁判全文】
臺灣新竹地方法院民事簡易判決        95年度竹簡字第1158號
原      告  甲○○
被      告  珛福實業有限公司即祐福實業有限公司
法定代理人  丙○○
上列當事人間給付票款事件，本院於民國95年12月27日辯論終結
，判決如下：
    主  文
被告應給付原告新台幣參拾萬元，及其中新台幣壹拾伍萬元自民
國九十五年二月九日起，其中新台幣壹拾伍萬元自民國九十五年
二月二十七日起，均至清償日止，各按年息百分之六計算之利息
。
原告其餘之訴駁回。
訴訟費用由被告負擔。
本判決原告勝訴部份得假執行。
    事  實  及  理  由
一、原告主張：
    其持有被告簽發之支票二紙：(1)以合作金庫光復簡易型分行
    為付款人、票載發票日民國95年1月30日、面額新台幣（下
    同）十五萬元、支票號碼RM0000000號、經證人乙○○背書
    ；(2)以合作金庫光復簡易型分行為付款人、票載發票日民國
    95年2月25日、面額十五萬元、支票號碼RM0000000號、經證
    人乙○○背書。詎屆期原告分別於95年2月9日、95年2月27
    日提示，均因存款不足而未獲支付，爰依票據之法律關係請
    求被告給付三十萬元，及其中十五萬元自95年1月31日起，
    其中十五萬元自95年2月26日起，均至清償日止，各按年息
    百分之六計算之利息
二、被告辯以：
    上開二紙支票係其借給證人乙○○使用，當時其將空白支票
    、印章均交予證人乙○○，證人乙○○開票後已將印章交還
    ，並承諾票款由其負責，故本件仍應由證人乙○○負責清償
    。
三、本件行集中審理程序，經整理兩造不爭執之事項如下：
（一）系爭二紙支票是經過被告同意，由證人乙○○簽發且蓋印
      章，簽發後證人乙○○於票背背書交給原告，為兩造所不
      爭執，且經證人乙○○證述在卷，並有支票二紙存卷可參
      。
（二）上開二紙支票分別於95年2月9日、95年2月27日因存款不
      足跳票，此有退票理由單二紙附卷可稽。
（三）迄本件言詞辯論終結時，原告尚未從證人乙○○或被告處
      受償系爭票款，為兩造所不爭執，且經證人乙○○證稱無
      訛。
四、本件行集中審理程序，經整理兩造之爭點如下：
    原告依據票據法律關係向被告請求支付系爭票款及利息，有
    無理由？
五、本院之判斷：
    被告雖以前詞置辯，惟按支票發票人應照支票文義擔保支票
    之支付，又票據債務人不得以自己與執票人之前手間所存抗
    辯事由對抗執票人，票據法第126條、第13條分別定有明文
    ，是被告所辯縱屬真正，亦不得執此對抗原告，進而拒絕己
    之給付義務。又按支票執票人向支票債務人行使追索權時，
    得請求自提示日起按年息百分之六計算之利息，票據法第13
    3條亦有所規定。準此，原告基於票據之法律關係，請求被
    告給付系爭票款三十萬元，及其中十五萬元自提示日95年2
    月9日起，另十五萬元自提示日95年2月27日起，均計算至清
    償日止，各按年息百分之六計算之利息，即為正當，應予准
    許，逾此部分之請求，則難謂有據，應予駁回。
六、本件係就民事訴訟法第427條第2項訴訟適用簡易程序所為被
    告敗訴之判決，就被告敗訴部分爰依職權宣告假執行。
七、據上論結，原告之訴為有理由，依民事訴訟法第436條第2項
    、第389條第1項第3款、第79條，判決如主文。
中    華    民    國    95    年    12    月    29    日
                  新竹簡易庭    法  官  李珮瑜
以上正本係照原本作成。
如對本判決上訴，須於判決送達後20日內向本院提出上訴
（須按他造當事人之人數附繕本）。
中    華    民    國    95    年    12    月    29    日
                                書記官  朱苑禎


司法院資訊處製作；財團法人民間司法改革基金會備份。
